臺灣高等法院臺中分院刑事判決　　　　　　　　　九十三年度上訴字第一九號
　　上　訴　人
　　即　被　告　乙○○
右上訴人因違反槍砲彈藥刀械管制條例案件，不服臺灣臺中地方法院九十三年度訴字
第二一六四號中華民國九十三年十月十九日第一審判決（起訴案號：臺灣臺中地方法
院檢察署九十三年度偵字第一三三三九號），提起上訴，本院判決如左：
      主  文
上訴駁回。
      事  實
一、乙○○前曾於民國（下同）八十一年間，因違反槍砲彈藥刀械管制條例案件，經
    臺灣高雄地方法院以八十一年度易字第七九九八號判處有期徒刑一年，並經臺灣
    高等法院高雄分院於八十二年四月二十日以八十二年度上易字第六二七號撤銷原
    判決，判處有期徒刑一年確定；其後復於八十三年間因違反麻醉藥品管理條例及
    肅清煙毒條例案件，經臺灣臺中地方法院於八十三年十一月五日以八十三年度訴
    緝字第八０八號分別判處有期徒刑三年三月及五月，並定應執行有期徒刑三年六
    月確定，前揭二案經合併執行，而於八十五年一月九日假釋付保護管束，並於八
    十七年十月七日假釋縮刑期滿執行完畢。明知其某一姓名年籍均不詳綽號「鼠仔
    」之成年男姓友人，於九十二年十月一日某時，在其位於臺中縣潭子鄉○○村○
    ○路○段一五二巷九十弄七之九號三樓住處所交付之機械性能良好，可擊發子彈
    之仿ＧＬＯＣＫ廠１７型半自動改造手槍製造之玩具手槍換裝土造金屬槍管而成
    之改造手槍一支（槍枝管制編號：000000000號，含彈夾匣一個）及直
    徑約九點二ＭＭ金屬彈頭之土造子彈三顆（經取一顆試射）均屬具有殺傷力之手
    槍及子彈，竟仍基於未經許可寄藏槍、彈之犯意而予同時收受後，並代為藏放在
    其前揭住處之衣櫥或床舖底下。嗣於九十三年三月五日二十三時左右，乙○○攜
    帶上開槍、彈至彰化縣員林鎮找其女友，而於翌日凌晨一時三十分左右，攜帶上
    開槍、彈在彰化縣員林鎮○○○路一九二巷庭園內為警發現可疑並上前盤查，乙
    ○○始因慌張逃跑而自身上掉落上開手槍一支，並為警查獲，且扣得上開手槍一
    支（含彈匣一個）及子彈三顆（已試射一顆，驗餘二顆）。
二、案經彰化縣警察局北斗分局報請臺灣彰化地方法院檢察署呈請臺灣高等法院臺中
    分院檢察署檢察長核轉臺灣臺中地方法院檢察署檢察官偵查起訴。
      理  由
一、訊據上訴人即被告乙○○（下稱被告）於檢察官偵查、原審法院及本院審理時，
    對於右揭事實均坦承不諱，而扣案之手槍一支及子彈三顆經內政部警政署刑事警
    察局鑑定之結果，認為送鑑之手槍一支（槍枝管制編號0000000000，
    含彈匣一個），係由仿ＧＬＯＣＫ廠１７型半自動手槍製造之玩具手槍換裝土造
    金屬槍管而成之改造手槍，機械性能良好，可擊發適用子彈，認具殺傷力；送鑑
    之子彈三顆，均係土造子彈（具直徑約九點二ｍｍ金屬彈頭），採樣一顆試射，
    可擊發，認具殺傷力，此有該局九十三年三月二十五日刑鑑字第Ｚ000000
    000號槍彈鑑定書在卷可稽，是足見被告上開自白，核與事實相符。本案事證
    明確，被告犯行已堪認定，應依法論科。
二、核被告乙○○所為，係犯槍砲彈藥刀械管制條例第十一條第四項之未經許可，寄
    藏可發射子彈具有殺傷力之手槍罪及同條例第十二條第四項之未經許可，寄藏子
    彈罪。又被告乙○○寄藏上開手槍一支及子彈三顆之行為，當然均包含持有性質
    ，故其持有行為應為寄藏行為所吸收，均不另論罪。被告以一寄藏行為觸犯前開
    二罪，為想像競合犯，應從一重之未經許可寄藏可發射子彈具有殺傷力之手槍罪
    處斷。被告前曾於八十一年間，因違反槍砲彈藥刀械管制條例案件，經臺灣高雄
    地方法院以八十一年度易字第七九九八號判處有期徒刑一年，並經臺灣高等法院
    高雄分院於八十二年四月二十日以八十二年度上易字第六二七號撤銷原判決，判
    處有期徒刑一年確定；其後復於八十三年間因違反麻醉藥品管理條例及肅清煙毒
    條例案件，經臺灣臺中地方法院於八十三年十一月五日以八十三年度訴緝字第八
    ０八號分別判處有期徒刑三年三月及五月，並定應執行有期徒刑三年六月確定，
    前揭二案經合併執行，而於八十五年一月九日假釋付保護管束，並於八十七年十
    月七日假釋縮刑期滿執行完畢，此有臺灣臺中地方法院檢察署刑案資料查註紀錄
    表、臺灣高等法院被告全國前案紀錄表各一份在卷可按，其於有期徒刑執行完畢
    五年內再犯本件有期徒刑以上之罪，為累犯，應依刑法第四十七條規定加重其刑
    。原審依據上述理由，適用槍砲彈藥刀械管制條例第十一條第四項、第十二條第
    四項、刑法第十一條前段、第五十五條、第四十七條、第三十八條第一項第一款
    、第四十二條第三項，並審酌被告乙○○寄藏可發射子彈，具殺傷力之手槍一支
    與具殺傷力之子彈三顆等物，對社會治安有重大危害，惟未持槍犯案，犯罪後供
    認犯行，態度尚稱良好等情狀，量處被告有期徒刑二年、併科罰金新台幣三十萬
    元之刑，併就所處罰金刑部分諭知易服勞役之折算標準。又敘明扣案之改造手槍
    一支（槍枝管制編號0000000000，含彈匣一個）及土造子彈二顆（扣
    案子彈三顆其中一顆經於鑑定時試射完畢，故失其違禁物之性質），具有殺傷力
    ，均係違禁物，依刑法第三十八條第一項第一款之規定予以宣告沒收。經核其認
    事用法俱無不合，量刑亦稱允適，被告以請求從輕量刑為由提起上訴，非有理由
    ，應予駁回。
據上論斷，應依刑事訴訟法第三百六十八條，判決如主文。
本案經檢察官甲○○到庭執行職務。
中      華      民      國    九十四    年     一       月      五      日
                                    臺灣高等法院臺中分院刑事第七庭
          審判長法  官  林  榮  龍
                                                法  官  許  秀  芬
                                                法  官  林  宜  民
右正本證明與原本無異。
如不服本判決應於收受送達後十日內向本院提出上訴書狀，其未敘述上訴之理由者並
得於提起上訴後十日內向本院補提理由書（均須按他造當事人之人數附繕本）。
                                                書記官  陳  振  海
中      華      民      國      九十四   年      一       月     六     日
附錄本案論罪科刑法條：
槍砲彈藥刀械管制條例第十一條第四項：
  未經許可，持有、寄藏或意圖販賣而陳列第一項所列槍砲者，處一年以上七年以下
  有期徒刑，併科新臺幣七百萬元以下罰金。
槍砲彈藥刀械管制條例第十二條第四項：
未經許可，持有、寄藏或意圖販賣而陳列子彈者，處五年以下有期徒刑，併科新台幣
三百萬元以下罰金。
                                                                        Ｆ
